【裁判字號】    90,交易,198
【裁判日期】    900829
【裁判案由】    過失致死
【裁判全文】
臺灣雲林地方法院刑事判決
    公  訴  人  臺灣雲林地方法院檢察署檢察官
    被      告  丙○○
右列被告因過失致死案件，經檢察官提起公訴（九十年度偵字第二七二○號），本院
判決如左：
    主  文
丙○○因過失致人於死，累犯，處有期徒刑壹年。
    事  實
一、丙○○前於民國八十四年間，因偽造有價證券案件，經臺灣嘉義地方法院判處有
    期徒刑三月確定，甫於八十七年七月二十二日執行完畢，仍不知悔改，明知其無
    自小客車之駕駛執照，不得駕駛自小客車，竟於九十年三月十五日凌晨，駕駛車
    號Ｙ６－２２７９號自小客車，沿雲林縣大埤鄉○○○○○路，由西往東（即大
    埤往斗南）方向行駛，於同日凌晨三時四十分許，行經雲林縣大埤鄉台十五線一
    ．九公里處（斗埤長話七二電桿前）時，原應注意行車速度，依標誌之規定，而
    該路段之速限為每小時六十公里；汽車行駛時，應注意車前狀況，並隨時採取必
    要之安全措施；汽車在同一車道行駛時，除超越前車外，後車與前車之間應保持
    隨時可以煞停之距離，且依當時並無下雨、路面乾燥、無缺陷、無障礙物及視距
    良好等客觀環境判斷，亦無不能注意之情事。詎丙○○竟疏未注意上揭規定，猶
    貿然以時速約一百十公里之速度嚴重超速行駛，又疏於注意車前狀況及保持安全
    距離，適有李榮祐駕駛農用拼裝車同向行駛於前方，待丙○○看見時已煞閃不及
    ，造成丙○○所駕駛之自小客車右前車頭從後追撞該拼裝車之左後車斗處，該拼
    裝車隨即翻覆並壓到李榮祐，致使李榮祐頭蓋骨破裂、骨折而當場死亡。丙○○
    於肇事後，隨即委託旁人以電話報案，並於警員到達現場時，自首犯罪，而接受
    裁判。
二、案經李崇祐之子甲○○訴由雲林縣警察局斗南分局報請臺灣雲林地方法院檢察署
    檢察官偵查及該署檢察官據報相驗後自動簽分偵查起訴。
    理  由
一、訊之被告丙○○，對於右揭時、地無照駕車，而以時速約一百十公里之高速超速
    行駛，不慎從後追撞被害人李榮祐之拼裝車，造成被害人李榮祐當場死亡等情不
    諱，核與證人李佳珊、林清富及黃振城所證述車禍之情形，及告訴人甲○○及乙
    ○○指訴其父親李榮祐因本件車禍死亡之情節相符，並有道路交通事故調查報告
    表一紙、現場照片六幀、肇事車輛照片十三幀等物在卷可資佐證。而被害人李榮
    祐確係因本件車禍受傷死亡，亦經臺灣雲林地方法院檢察署檢察官督同檢驗員相
    驗屬實，製有勘驗筆錄、驗斷書、相驗屍體證明書等及相驗照片四張附卷可稽。
二、按行車速度，依標誌之規定；汽車在同一車道行駛時，除超越前車外，後車與前
    車之間應保持隨時可以煞停之距離；汽車行駛時，駕駛人應注意車前狀況，並隨
    時採取必要之安全措施，道路交通安全規則第九十三條第一項、第九十四條第一
    項、第三項分別定有明文。本件被告駕駛車輛自應注意上開規定，小心駕駛謹慎
    為之，且依當時並無下雨、路面乾燥、無缺陷、無障礙物及視距良好等客觀環境
    判斷，亦無不能注意之情事。詎丙○○駕駛自小客車行經該路段，猶嚴重超速行
    駛，且疏未注意車前狀況及保持安全距離，致從後追撞被害人李榮祐之拼裝車，
    為肇致本件事故之原因，其行為顯有過失。又本件車禍事故責任，經送臺灣省嘉
    雲區車輛行車事故鑑定委員會鑑定結果認「丙○○夜間駕駛自小客車，嚴重超速
    ，且未保持安全距離，由後追撞前車，為肇事原因；李榮祐無肇事原因」亦有該
    鑑定委員會九十年五月廿一日嘉鑑字第九○○四四一號函附之鑑定意見書可稽。
    再被害人李榮祐確因本件車禍死亡，故被告之上開過失行為，與被害人李榮祐之
    死亡結果間，具有相當因果關係。本件事證明確，被告過失犯行堪以認定。
三、核被告李榮祐所為，係犯刑法第二百七十六條第一項之過失致人於死罪。被告前
    於八十四年間，因偽造有價證券案件，經臺灣嘉義地方法院判處有期徒刑三月確
    定，甫於八十七年七月二十二日執行完畢，有臺灣雲林地方法院檢察署刑案資料
    查註紀錄表及臺灣高等法院被告全國前案紀錄表各一份在卷可按，其前受有期徒
    刑執行完畢，於五年以內再犯本件有期徒刑以上之罪，為累犯，應依刑法第四十
    七條之規定加重其刑。又被告為汽車駕駛人，無駕駛執照駕車，因而致被害人李
    榮祐死亡，依法應負過失致人於死之刑事責任，應依道路交通管理處罰條例第八
    十六條第一項規定遞加重其刑。被告於肇事後，於偵查犯罪機關尚未發覺犯罪前
    ，即委託他人以電話報案，業據被告及證人李佳珊於警訊供明，並於警員到達現
    場處理時，向警員坦承肇事，而接受裁判，有證人黃振城證述在卷，符合自首之
    要件，應依法減輕其刑。爰審酌被告有侵占、施用毒品、偽造有價證券等犯罪前
    科，足見素行不佳，仍不知小心行事，竟於夜間無照駕駛，又嚴重超速，而肇致
    本件車禍，其過失程度非輕，且被害人並無過失，及本件車禍造成被害人李榮祐
    死亡，所生損害嚴重，而被告迄未與被害人家屬達成民事和解，及其犯後坦認犯
    行之態度等一切情狀，量處如主文所示之刑，以資懲儆。
據上論斷，應依刑事訴訟法第二百九十九條第一項前段，道路交通管理處罰條例第八
十六條第一項，刑法第二百七十六條第一項、第四十七條、第六十二條前段，罰金罰
鍰提高標準條例第一條前段，判決如主文。
本案經檢察官林伯宇到庭執行職務。
中      華      民      國      九十      年      八    月    二十九    日
                                        臺灣雲林地方法院刑事第一庭
                                            法  官  廖  國  勝
右正本證明與原本無異。
如不服本判決，應於判決送達後十日內向本院提出上訴狀( 應附繕本 )。
                                            書記官  顏  錦  清
中      華      民      國      九十      年      八    月    二十九    日
附錄本案論罪科刑法條全文：
刑法第二百七十六條：
因過失致人於死者，處二年以下有期徒刑、拘役或二千元以下罰金。
從事業務之人，因業務上之過失犯前項之罪者，處五年以下有期徒刑或拘役，得併科
三千元以下罰金。


司法院資訊處製作；財團法人民間司法改革基金會備份。
